【裁判字號】    94,訴,3564
【裁判日期】    950221
【裁判案由】    毒品危害防制條例
【裁判全文】
臺灣高雄地方法院刑事判決              94年度訴字第3564號
公  訴  人  臺灣高雄地方法院檢察署檢察官
被      告  甲○○
上列被告因違反毒品危害防制條例案件，經檢察官提起公訴（94
年度毒偵字第7375號），本院以簡式審判程序，判決如下：
    主  文
甲○○連續施用第一級毒品，累犯，處有期徒刑壹年拾月。
    事  實
一、甲○○前於民國（下同）90年間因施用毒品案件，經依臺灣
    屏東地方法院裁定送觀察、勒戒後，認有繼續施用毒品傾向
    ，再經同法院裁定送強制戒治，於91年11月8 日執行期滿釋
    放；亦於90年間因施用毒品案件，經臺灣屏東地方法院判處
    有期徒刑8 月確定，於92年6 月22日執行完畢出監；詎甲○
    ○並未戒除毒癮，復於上開強制戒治及有期徒刑均執行完畢
    後5 年內，且於其前所犯之另案施用毒品犯行，經臺灣桃園
    地方法院94年7 月8 日以94年度訴字第806 號判決判處有期
    徒刑1 年4 月之後（94年8 月2 日確定），仍基於施用第一
    級毒品海洛因之概括犯意，自臺灣桃園地方法院94年7 月8
    日宣判後起，連續在屏東縣車城鄉○○路75號、高雄市○○
    區○○路60巷32之25號、高雄市○○路地址不詳之某電動遊
    戲場內及高雄市○○區○○路之鹽埕加油站廁所內等處，施
    用海洛因多次，平均約每2 日施用1 次，均以針筒注射之方
    式施用，最後一次，於94年7 月30日下午6 時許，在高雄市
    鹽埕區鹽埕加油站廁所內施用。嗣因民眾檢舉甲○○有施用
    毒品情事，員警乃於94年7 月31日中午12時10分許，循線查
    得甲○○，經採集其尿液送驗，驗得其尿液呈嗎啡陽性反應
    ，乃查悉上情。
二、案經高雄市政府警察局鼓山分局報請臺灣高雄地方法院檢察
    署檢察官偵查起訴。
    理  由
一、上開事實，業據被告甲○○於審理時坦承不諱（見本院卷第
    61頁），且被告審理中既坦認其自92年12月間起開始施用海
    洛因，且平均每2 日施用1 次等語，足見被告自其前所犯另
    案之施用毒品犯行，經臺灣桃園地方法院94年7 月8 日判處
    罪刑之後（該判決且於同年8 月2 日確定），仍持續有連續
    施用海洛因之犯行甚明；又被告經警採集尿液送高雄市立凱
    旋醫院鑑驗結果，其尿液呈施用海洛因後之嗎啡陽性反應，
    此有該醫院之濫用藥物尿液檢驗報告1 份在卷可稽（見偵卷
    第22頁），足認被告自白施用海洛因犯行顯與事實相符；再
    者，被告前於90年間因施用毒品案件，經依臺灣屏東地方法
    院裁定觀察、勒戒後，認有繼續施用毒品之傾向，再由同法
    院裁定送強制戒治，於91年11月8 日執行期滿釋放，亦有臺
    灣高等法院被告前案紀錄表在卷可按，是被告於強制戒治期
    滿執行完畢後，5 年內又為本件施用海洛因犯行甚明；從而
    ，本案事證明確，被告犯行堪予認定。
二、核被告甲○○所為，係犯毒品危害防制條例第10條第1項 之
    施用第一級毒品罪。被告持有海洛因之低度行為，應為其施
    用海洛因之高度行為所吸收，不另論罪。被告數次施用海洛
    因之行為，時間緊接，所犯罪名相同，顯係出於概括之犯意
    為之，為連續犯，爰依刑法第56條之規定以一連續施用海洛
    因罪論，並加重其刑。又公訴人雖未就被告所犯94 年7月8
    日臺灣桃園地方法院就其前所之施用毒品犯行宣判之後起至
    同年7 月30日下午6 時許止之連續數次施用第一級毒品海洛
    因犯行部分起訴（除已起訴之94年7 月28日下午5 、6 時許
    之施用海洛因1 次犯行外），惟查被告所犯上開未經起訴之
    連續施用海洛因犯行部分，與已起訴之94年7 月28日下午5
    、6 時許之施用海洛因1 次犯行，係連續犯，已如前述，具
    有裁判上一罪之關係，並為起訴效力所及，本院自得併予審
    酌，附此敘明。又被告於90 年 間因施用毒品案件，經臺灣
    屏東地方法院分別判處有期徒刑8 月確定，於92年6 月22日
    執行完畢出監，5 年以內再犯本件有期徒刑以上之罪，為累
    犯，依刑法第47條規定加重其刑，並遞加之。爰審酌被告早
    於81年及86年間即曾先後2 次因違反麻醉藥品管理條例案件
    ，分別經法院判處罪刑確定，且均執行完畢，毒品危害防制
    條例施行後，又在87年間因施用毒品犯行，經法院裁定觀察
    勒戒執行完畢，並由檢察官處分不起訴，90年間再犯施用毒
    品案件，經法院裁定觀察勒戒、強制戒治執行完畢，且被判
    處有期徒刑8 月確定，並執行完畢，94年間再因施用毒品行
    為，經法院判處有期徒刑1 年4 月確定，尚未執行，即又為
    本案施用毒品行為，此有臺灣高等法院被告前案紀錄表可參
    ，足見被告毒癮陷溺極深，竟在前犯施用毒品案件所判決之
    徒刑僅宣判後，尚未執行之際，隨即再為海洛因之施用，顯
    見其早於81年間即有施用毒品之慣行，長期以來反覆因毒品
    施用行為，陷於罪刑，猶無法自拔，為根除其毒癮，當應施
    以較長期之強制禁絕處遇，期能達戒除施毒之效，並念其於
    審理中已坦承全部犯行，犯後態度尚佳等一切情狀，量處如
    主文所示之刑，以示懲儆。
據上論斷，應依刑事訴訟法第299 條第1 項前段、第273 條之1
第1 項，毒品危害防制條例第10條第1 項，刑法第11 條 前段、
第56條、第47條，判決如主文。
本案經檢察官殷玉龍到庭執行職務。
中    華    民    國  95    年    2     月    21      日
                    刑事第二庭法  官  高思大
右正本證明與原本無異。
如不服本判決，應於判決送達後10日內向本院提出上訴狀，上訴
於台灣高等法院高雄分院（須附繕本）。
中    華    民    國  95    年    2     月    22      日
                              書記官  蔡語珊
附錄論罪科刑法條：
毒品危害防制條例第10條第1項：
施用第1級毒品者，處6月以上5年以下有期徒刑。


司法院資訊處製作；財團法人民間司法改革基金會備份。
